臺灣高等法院高雄分院刑事判決　　　　　　　　　　九十三年度上訴字第五三九號
　　上　訴　人　甲○○
　　即　被　告
右上訴人因違反毒品危害防制條例案件，不服臺灣高雄地方法院九十三年度訴字第二
六五號中華民國九十三年三月三十一日第一審判決（起訴案號：臺灣高雄地方法院檢
察署九十二年度偵字第六五五七號），提起上訴，本院判決如左：
      主  文
上訴駁回。
    事  實
一、甲○○曾有多次違反麻醉藥品管理條例案件之紀錄，最後一次於民國八十六年因
    違反麻醉藥品管理條例案件，經原審法院判處應執行有期徒刑九月，於八十八年
    一月二十三日縮刑期滿執行完畢。又於八十九年間，因施用毒品案件，經依原審
    法院以八十九年度毒聲字第四０五五號裁定送觀察、勒戒後，認有繼續施用毒品
    之傾向，再經原審法院以八十九年度毒聲字第四七五四號裁定令入戒治處所施以
    強制戒治一年，執行三月後，又經原審法院以八十九年度毒聲字第八六八六號裁
    定停止戒治，所餘戒治期間交付保護管束，嗣因保護管束期滿，經臺灣高雄地方
    法院檢察署檢察官於九十一年三月二十一日以九十一年度戒毒偵字第二八五號不
    起訴處分確定。詎甲○○猶不知悔改，明知海洛因及安非他命為毒品危害防制條
    例第二條第二項第一、二款規定之第一級毒品及第二級毒品，不得非法持有、施
    用，仍基於施用第一級毒品海洛因之犯意，於九十二年九月十七日下午十一時二
    十分許（為警採尿時點）回溯二十六小時內之某時（不含警力拘束期間），在高
    雄縣大寮鄉○○村○○路一０三號，以將海洛因摻入香菸中燒烤之方式，施用第
    一級毒品海洛因一次；復另行起意，基於施用第二級毒品安非他命之犯意，於九
    十二年九月十七日下午十一時二十分許（為警採尿時點）回溯九十六小時內之某
    時（不含警力拘束期間），在高雄縣大寮鄉○○村○○路一０三號住處，以將安
    非他命置於吸食器內用燈炮燒烤加熱，使安非他命晶體汽化成煙霧予以吸用之方
    式，施用第二級毒品安非他命一次，嗣於九十二年九月十七日下午十一時許，經
    高雄縣大寮鄉復興村活動中心前為警查獲。
二、案經高雄縣政府警察局林園分局移送臺灣高雄地方法院檢察署檢察官偵查起訴。
    理  由
一、上訴人即被告甲○○並未於本院審判期日到庭，惟其於原審已供承前述施用第一
    級毒品海洛因及第二級毒品安非他命之犯行不諱，且被告於九十二年九月十七日
    下午十一時二十分許，經警採集其尿液送驗結果，呈嗎啡及甲基安非他命陽性反
    應，此有高雄縣政府衛生局九十二年九月二十二日九二煙檢字第一七一九號煙毒
    尿液檢驗成績書一紙在卷可稽，而海洛因經注射入人體後，約百分之八十於二十
    四小時內自尿中排出，一般而言，尿液中能否驗出嗎啡陽性反應與其投與量、投
    與途徑、採尿時間、個人體質及檢驗方法之靈敏度有關，國外曾有文獻報導注射
    六毫克之海洛因鹽酸鹽，其代謝物嗎啡之平均可檢出時限約為二十六小時，又甲
    基安非他命經口服投與後約百分之七十於二十四小時內自尿液中排出，約百分之
    九十於九十六小時內自尿液中排出，甲基安非他命之檢出與其投與方式、投與量
    、個人體質、採尿時間及檢測儀器之精密度等諸多因素有關，因此僅憑尿液中呈
    安非他命陽性反應，並無法確實推算吸食時間距採集時間之長短，惟依上述資料
    推斷，其最長可能不會超過四日，此亦經行政院衛生署藥物食品檢驗局（八一）
    藥檢壹字第八一一四八八五、００一一五六號函示明確，則被告於九十二年九月
    十七日下午十一時二十分許採尿起往前回溯二十六小時、九十六小時內之某時（
    不含警力拘束期間），分別施用海洛因、安非他命之犯行，已堪認定；至公訴人
    認定被告施用毒品之時點為九十二年九月十七日下午十一時二十分許回溯二十四
    小時內之某時，與上開函示所認定施用毒品在其尿液中可能驗出毒品陽性反應之
    時間有異，自有違誤，併予敘明；又被告前於八十九年間，因施用毒品案件，經
    依原審法院以八十九年度毒聲字第四０五五號裁定送觀察、勒戒後，認有繼續施
    用毒品之傾向，再經原審法院以八十九年度毒聲字第四七五四號裁定令入戒治處
    所施以強制戒治一年，執行三月後，又經原審法院以八十九年度毒聲字第八六八
    六號裁定停止戒治，所餘戒治期間交付保護管束，嗣因保護管束期滿，經臺灣高
    雄地方法院檢察署檢察官於九十一年三月二十一日以九十一年度戒毒偵字第二八
    五號不起訴處分確定等情，有臺灣高等法院被告全國前案紀錄表及臺灣高雄地方
    法院檢察署刑案資料查註紀錄表一份在卷可佐。被告於五年內再犯毒品危害防制
    條例第十條第一、二項之罪，事證明確，犯行洵堪認定。
二、核被告甲○○所為，分別係犯毒品危害防制條例第十條第一項施用第一級毒品罪
    及同法第十條第二項施用第二級毒品罪，被告該次施用毒品前之持有第一級、第
    二級毒品之行為，均為其施用第一級、第二級毒品之犯行所吸收，均不另行論罪
    。被告所犯毒品危害防制條例第十條第一項之施用第一級毒品海洛因罪及同法第
    十條第二項之施用第二級毒品安非他命罪二罪間，犯意各別，行為互異，應分論
    併罰。又被告前曾於八十六年因違反麻醉藥品管理條例罪，經原審法院判處應執
    行有期徒刑九月，並於八十八年一月二十三日縮刑期滿執行完畢，有臺灣高等法
    院被告全國前案紀錄表及臺灣高雄地方法院檢察署刑案資料查註紀錄表各一件在
    卷可稽，其於五年之內，再犯本件最重本刑為有期徒刑以上之罪，為累犯，應依
    刑法第四十七條之規定加重其刑。
三、原審因而適用毒品危害防制法第十條第一項、第二項，刑法第十一條前段、四十
    七條、第五十一條第五款之規定，並審酌被告前已因施用毒品而經強制戒治期滿
    ，仍不知痛改前非，猶重蹈覆轍，施用毒品自殘其身，惟念其犯後坦承犯行，態
    度尚佳，知所悔悟等一切情狀，量處施用第一級毒品部分有期徒刑一年，施用第
    二級毒品部分有期徒刑四月，並定其應執行刑為有期徒刑一年二月；其認事用法
    ，均無不合，量刑亦屬適當，被告甲○○上訴意旨，以原審量刑過重，指摘原判
    決不當，並無理由，應予駁回。
四、被告甲○○經合法傳喚，無正當理由不到庭，爰不待其陳述逕行判決。
據上論斷，應依刑事訴訟法第三百六十八條、第三百七十一條，判決如主文
本案經檢察官陳國全到庭執行職務。
中      華      民      國    九十三    年      八      月    二十四    日
                              臺灣高等法院高雄分院刑事第七庭
                                  審判長法官  李春昌
                                        法官  莊飛宗
                                        法官  黃憲文
右正本證明與原本無異。
施用第一級毒品部分，如不服本判決應於收受本判決後十日內向本院提出上訴書狀，
其未述上訴理由者，並得於提起上訴後十日內向本院補提理由書狀（均須按他造當
事人之人數附繕本)「切勿逕送上級法院」。
其餘不得上訴。
                                      書記官  黃英彥
中      華      民      國    九十三    年      八      月    二十四    日
附錄：本判決論罪科刑法條：
毒品危害防制條例第十條
施用第一級毒品者，處六月以上五年以下有期徒刑。
施用第二級毒品者，處三年以下有期徒刑。
